【裁判字號】    98,訴,225
【裁判日期】    980526
【裁判案由】    履行契約
【裁判全文】
臺灣臺中地方法院民事判決  98年度訴字第225號
原      告  丙○○
被      告  中部汽車股份有限公司
法定代理人  乙○○
訴訟代理人  甲○○
上當事人間請求履行契約事件，本院於98年5 月12日言詞辯論終
結，判決如下：
    主    文
原告之訴駁回。
訴訟費用新臺幣捌仟捌佰壹拾元由原告負擔。
    事實及理由
一、原告起訴主張：原告於民國96年05月15日與被告公司簽立買
    賣契約，購入被告公司之CAMRY2.0E 車款，廠牌：國瑞，型
    式：ACV41L-JEPNKR ，排汽量：1998立方公分，顏色：黑色
    自用小客車車輛乙部（下稱系爭汽車）。詎原告每次啟動系
    爭汽車入R 檔倒車或入D 檔前進時，系爭汽車底盤均出現『
    BO 』 之異常聲音，經向被告公司反應，並於96年8 月間至
    96年10月間及97年10月24日至97年ll月21日，將系爭汽車送
    回被告公司檢修，底盤出現之異常聲音均未獲得改善，其中
    於97 年10 月9 日經被告公司維修人員以監測設備測試，一
    倒車『BO』聲還是出現，被告公司技士表示尚未遇上此現象
    ，遂將異常聲音影像攜回被告台中分公司共同研判原因，經
    多次反覆測試仍追查不出原因，唯一答案就是品質及設備有
    問題。歷經多次檢修，系爭汽車底盤之異常聲音均未獲得解
    決，原告遂於97年10月28日向台中縣政府申請消費爭議調解
    ，主張被告應將瑕疵車輛召回，並給付同種車款及樣式之車
    輛予原告，惟被告以系爭汽車相關機件都正常，行車安全無
    虞，更不可能會發生爆衝問題等理由拒絕和解。本件被告公
    司就系爭汽車底盤異常聲音之問題，亦不敢擔保系爭車輛於
    行進時不會因上述問題造成行車安全上之疑慮，故被告公司
    應負民法第364 條物之瑕疵擔保責任等語。並聲明：被告應
    依兩造於96年5 月15日簽立之買賣契約，給付被告公司之CA
    MRY2.0E 車款，廠牌：國瑞，型式：ACV41L-JEPN KR，排汽
    量：1998立方公分，顏色：黑色自用小客車無瑕疵之車輛乙
    部予原告。
二、被告則以：
  (一)本件原告向被告公司指定承購「國瑞」出產，車型「CAMRY
    」、排氣量1998CC自小客車之車種，96年5 月23日原告同意
    以特定車輛（車號0935-TZ ，引擎號碼1AZE042776）領牌過
    戶，並將手續委由被告公司代辦，並於96年5 月30日完成系
    爭汽車之交付行為，是本件買賣標的即系爭汽車不僅經原告
    「同意指定」，且已完成車輛「交付」，況系爭汽車自96年
    5 月30日交付至原告手中，至原告於97年10月28日第1 次主
    張被告公司交付同款其他車輛之主張已逾517 天，顯然不符
    合民法第364 條請求權必須「即時」請求之要件。
  (二)被告主張系爭汽車冷車異音排除。蓋：
   l、被告公司曾試將油箱蓋調整為雙向互通，使油箱系統與大
      氣相通，讓油箱內外的壓力接近一致來作測試，經過10天
      的測試，原告表示同樣的聲音都未再出現。
   2、反之，98年2 月28日早上將油箱蓋復原後，原告即表示聲
      音再現，聲音音量跟之前一樣且出現頻度增加。
   3、依此實驗強烈的結果對比，更顯見聲音出自油箱內外壓差
      作用（參附件一被告教育技術室油箱更換技術報告。
    實者，車輛油箱因係一不規則之密閉容器，學理上因燃油油
    氣關係導致油箱內部產生壓力變化而產生鋼板張力聲響，此
    為正常現象；況我國法規就油箱本身噪音值亦無任何規範，
    且系爭汽車經被告公司詳細檢查，證實此聲響並非瑕疵問題
    ，被告公司並願保證此聲響不妨礙行車安全及車輛正常使用
    需求，亦無減少通常效用之虞，加上98年3 月7 日更換油箱
    後，被告公司認為聲音已排除，故是否仍存在有民法上的瑕
    疵，顯有疑問。
  (三)並聲明：1.原告之訴駁回。2.如受不利判決，願供擔保請准
    免為假執行。
三、原告主張其於96年5 月15日，向被告買受國瑞廠牌，ACV41L
    -JEPNKR 型式，2007年份，排汽量：1998立方公分，全新汽
    車乙輛，被告於96年月30日交車，經使用後發覺該車於冷車
    起步時，底盤下有"BO"一聲之異常聲音，送由被告檢修多次
    並將排氣管、油箱蓋更換，於97年11月21日被告將車交由原
    告取回，嗣多次派員至原告停放車輛處測試等情，為被告所
    不爭執，且有汽車買賣契約書、協議書、北豐原廠板噴中心
    交修表、車輛維修項目確認單等影本在卷為憑，堪信為真實
    。
四、按民法第364 條規定，買賣之物僅指定種類者，如其物有瑕
    疵，買受人得不解除契約或請求減少價金，而即時請求另行
    交付無瑕疵之物。所謂得即時請求另行交付無瑕疵之物，乃
    指買受人發現出賣人所交付之物有瑕疵，應不遲延即請求出
    賣人另行交付無瑕疵之物而言。如買受人已使用給付物多時
    ，即不得請求另行交付無瑕疵之物。本件原告係於96年5 月
    30日受領被告所交付系爭汽車，其迄至96年8 月止，發現其
    所主張之瑕疵，通知被告且送由被告檢修多次，直至97年12
    月31日起訴請求被告另交付同一廠牌、型式、排氣量之汽車
    ，距其發現系爭汽車有瑕疵，已1 年4 個月有餘，顯與上述
    民法第364 條之「即時」要件未符，是原告請求被告另行交
    付無瑕疵之物，即非有理，應予駁回。
五、本件事證已明，兩造其餘攻擊防禦方法及所提之證據，核與
    判決結果無影響，爰不再一一論述，附此敘明。
六、本件原告之訴為無理由，依民事訴訟法第78條、第87條第1
    項，判決如主文。
中    華    民    國    98    年    5     月    26    日
                  民事第四庭    法  官  郭佳瑛
正本係照原本作成。
如對本判決上訴，須於判決送達後20日內向本院提出上訴狀。
中    華    民    國    98    年    5     月    27    日
                                書記官  黃鴻鑑


司法院資訊處製作；財團法人民間司法改革基金會備份。
